Minutes et répertoires du notaire Antoine BOISSEL, 4 juin 1840 - 22 février 1875 (étude XXIII)
Archives nationales
- Minutes de Antoine BOISSEL, 4 juin 1840 - février 1875; MC/ET/XXIII/971 - MC/ET/XXIII/1170
  - Minutes. 1851, avril - mai, avril - mai 1851; MC/ET/XXIII/1011
    - Procuration rente publique, dépôt, vente de rentes etat 5%(2), 500f., 22 mai 1851; MC/ET/XXIII/1011
      Nom, qualité: (M.) Rosaire, Bernard.
      Profession: chirurgien-major de dragons, Lyon (Rhône).
      Domicile: Lyon (Rhône).
    - Procuration rente publique, dépôt, vente d rentes etat 3%(2), 1586f., 23 mai 1851; MC/ET/XXIII/1011
      Nom, qualité: (M.) Laguna Y Maestre, Pedro Maria.
    - Procuration acte, prise de possession de succession., 23 mai 1851; MC/ET/XXIII/1011
      Profession: courrier de famille, Londres (angleterre).
      Nom, qualité: (M.) Daguet, Barnabe Jean Marie.
      Profession: employe au mobilier-national, Paris.
      Domicile: Paris (Paris) rue du Faubourg-Poissonniere, 37
    - Procuration acte, dépôt, vente de ferme, Gentilly, ivry-sur-Seine (94, 94)., 24 mai 1851; MC/ET/XXIII/1011
      Nom, qualité: (Mme ou Mlle) Bacot, Justine Anne.
      Domicile: Sedan (Ardennes).
      Nom, qualité: (M.) Dumoustier, Louis Etienne.
    - Procuration rente publique, dépôt, vente de rente etat 3%, 969f., 26 mai 1851; MC/ET/XXIII/1011
      Nom, qualité: (M.) Magin-Oller.
      Profession: chanoine, Astonga (espagne).
      Domicile: Astonga (espagne).
    - Succession, inventaire apres décès., 27 mai 1851; MC/ET/XXIII/1011
      Nom, qualité: (M.) Biron, Henri.
      Profession: charbonnier, Paris.
      Domicile: Paris (Paris) rue de Bondy, 48
    - Succession, inventaire apres décès., 27 mai 1851; MC/ET/XXIII/1011
    - Procuration rente publique dépôt, vente de rente etat 3%, 750f., 28 mai 1851; MC/ET/XXIII/1011
      Nom, qualité: (M.) Servando de Echeverria.
      Profession: négociant, Havane (la) (cuba).
    - Quittance, paiement de propriété, 250000f, Cheney (Yonne)., 27 juin 1851; MC/ET/XXIII/1011
      Nom, qualité: (M.) Gravier de Vergennes, Alexandre Anne Jean.
      Domicile: Raveau (Nièvre) chateau.
      Nom, qualité: (Mme ou Mlle) Quatresous de Lamotte de Cheney, Jeanne Marie Amelie.
      Relations: épouse de l'intervenant 1.
      Nom, qualité: (M.) Simons, Ernest Rigobert.
      Profession: administrateur des messageries-nationales, Paris.
      Domicile: Paris (Paris) rue Saint Honore, 374
  - Minutes. 1851, juin - août, juin - août 1851; MC/ET/XXIII/1012
    - Procuration rente publique, vente de rente etat 5%, 1000f., 2 juin 1851; MC/ET/XXIII/1012
    - Vente, maison, 15000f, Fontainebleau (Seine-et-Marne)., 2 juin 1851; MC/ET/XXIII/1012
      Nom, qualité: (Mme ou Mlle) Vedrin, Elisabeth.
      Domicile: Fontainebleau (Seine-et-Marne).
      Nom, qualité: (M.) Lelievre, Charles Jean Baptiste.
      Nom, qualité: (Mme ou Mlle) Letellier Dite Sainte-Angele, Victoire.
      Profession: propriétaire, augustine du sacre-coeur, Paris.
      Domicile: Paris (Paris) rue de la Sante, 29.
      Nom, qualité: (Mme ou Mlle) Dupont Dite Sainte-Dominique, Perrine Chantal.
      Nom, qualité: (Mme ou Mlle) Besnard Dite Sainte-Alphonse, Anastasie.
      Nom, qualité: (Mme ou Mlle) Lefebvre Dite Sainte-Anne-Marie, Jeanne Rose Ernestine.
      Nom, qualité: (Mme ou Mlle) Gamot Dite Sainte-Joseph, Rose Mathilde Eleonore.
      Intervenant 8, en deuxième partie:
      Nom, qualité: (Mme ou Mlle) Proust Dite Sainte-Marie-Joseph, Laure Josephine.
    - Obligation, emprunt pour remboursement de créance, 12000f., 3 juin 1851; MC/ET/XXIII/1012
      Domicile: Paris (Paris) rue Notre-Dame-de-Lorette, 49.
      Nom, qualité: (Mme ou Mlle) Foucquet de, Aimardine Henriette Emilie.
      Domicile: Paris (Paris) rue Saint-Guillaume, 32.
      Nom, qualité: (M.) Gourgue de, Auguste Francois.
    - Vente, maison et jardin, 1000f, Sixt (Haute-Savoie)., 4 juin 1851; MC/ET/XXIII/1012
      Nom, qualité: (M.) Deffayet, Francois Joseph.
      Profession: journalier, Sixt (Haute-Savoie), Salvagny.
      Domicile: Sixt (Haute-Savoie) Salvagny.
      Nom, qualité: (M.) Deffayet, Jean Joseph.
      Profession: commissaire, Paris.
      Domicile: Paris (Paris) rue Saint-Nicolas-d'Antin, 33
    - Succession, inventaire apres décès., 4 juin 1851; MC/ET/XXIII/1012
      Nom, qualité: (Mme ou Mlle) Manrad, Marie Anne Charlotte.
      Domicile: Passy (Paris) rue Vineuse, 9.
      Nom, qualité: (M.) Andre, Francois.
      État civil: absent
    - Transport, créance, 13000f., 4 juin 1851; MC/ET/XXIII/1012
      Domicile: Paris (Paris) place de la Bourse, 11.
      Nom, qualité: (Mme ou Mlle) Arfort, Catherine.
      Domicile: Chapelle (la) (Paris) rue Doudeauville, 2
    - Mainlevee, hypotheque., 5 juin 1851; MC/ET/XXIII/1012
      Nom, qualité: (Mme ou Mlle) Tiby, Catherine Appoline.
      Domicile: Paris (Paris) rue Greffulhe, 6.
      Nom, qualité: (M.) Beaucaine, Louis Michel.
    - Transport, créance, 10000f., 6 juin 1851; MC/ET/XXIII/1012
      Domicile: Paris (Paris) rue de Clichy, 23.
      Nom: Ville de Paris.
    - Decharge, vente de rente etat 5%, 1000f., 6 juin 1851; MC/ET/XXIII/1012
    - Obligation, emprunt, 10000f., 9 juin 1851; MC/ET/XXIII/1012
      Nom, qualité: (M.) Beccaria, Louis.
      Profession: marchand de nouveautes, Paris.
      Domicile: Paris (Paris) rue de Laborde, 29.
      Nom, qualité: (M.) Peracchio, Pierre Hyacinthe.
      Profession: fabricant de moulures, Paris.
      Domicile: Paris (Paris) rue de la Pepiniere, 42
    - Procuration générale, substitution., 10 juin 1851; MC/ET/XXIII/1012
      Domicile: Paris (Paris) rue Peletier, 6.
    - Obligation, reliquat de compte, 30000f., 11 juin 1851; MC/ET/XXIII/1012
      Nom, qualité: (M.) Ruffat, Marie Henri Joseph Celestin.
      Domicile: Paris (Paris) rue Lamartine, 5
    - Succession, dépôt de pieces, ordonnance d'envoi en possession de legs universel., 11 juin 1851; MC/ET/XXIII/1012
    - Ouverture de credit, credit 6% 10mois, 5000f., 11 juin 1851; MC/ET/XXIII/1012
      Nom, qualité: (M.) Fournier, Philippe Joseph.
      Domicile: Paris (Paris) rue Fontaine-St-Georges, 13.
      Nom, qualité: (M.) Boulet, Francois Joseph.
      Profession: serrurier, Paris.
      Domicile: Paris (Paris) rue des Petits-Freres, 3
    - Procuration acte, gestion de biens., 11 juin 1851; MC/ET/XXIII/1012
      Nom, qualité: (M.) Suret, Jean Charles.
      Domicile: Taverny (95).
      Nom, qualité: (M.) Lelong, Jean Nicolas.
      Profession: platrier (marchand), propriétaire, Petite-Villette (la) (Paris).
      Domicile: Petite-Villette (la) (Paris) rue de Nancy, 11
    - Decharge, gestion de biens., 11 juin 1851; MC/ET/XXIII/1012
    - Decharge., 11 juin 1851; MC/ET/XXIII/1012
      Nom, qualité: (M.) Ruffat, Marie Joseph Celestin.
      Domicile: Paris (Paris) rue Lamartine, 5.
      Nom, qualité: (M.) Tindillier, Jean Jacques.
      Profession: négociant, propriétaire, Paris.
    - Transport, créance, 30000f., 11 juin 1851; MC/ET/XXIII/1012
      Nom, qualité: (M.) Croissant, Michel Felicien.
      Profession: juge de paix, propriétaire, Luzarches (95).
      Domicile: Luzarches (95)
    - Obligation, emprunt, 2500f., 12 juin 1851; MC/ET/XXIII/1012
      Nom, qualité: (M.) Lagarde, Eugene.
      Domicile: Paris (Paris) rue d'Amsterdam, 28.
      Domicile: Passy (Paris) Grande-Rue, 8
    - Succession, notoriete., 12 juin 1851; MC/ET/XXIII/1012
      Nom, qualité: (M.) Ory, Romain Eugene.
      Profession: restaurateur, Paris.
      Domicile: Paris (Paris) cour des Fontaines, 5.
      Nom, qualité: (M.) Payen, Jean Marie.
      Profession: garcon de salle, Paris.
      Domicile: Paris (Paris) rue des Fosses-St-Germain-l'Auxerrois, 45
    - Bail, maison, loyer, 3500f, Paris (Paris) rue des Lombards, 34., 14 juin 1851; MC/ET/XXIII/1012
      Nom, qualité: (M.) Lepinois, Gabriel.
      Domicile: Paris (Paris) rue des Vieux-Augustins, 10.
      Nom, qualité: (M.) Richard, Louis Aristide.
      Profession: droguiste, Paris.
      Domicile: Paris (Paris) rue des Lombards, 34
    - Vente, maison, 28000f, Paris (Paris) rue de l'Ecole-de-Medecine, 26., 14 juin 1851; MC/ET/XXIII/1012
      Nom, qualité: (Mme ou Mlle) Taillandier, Marie Denise Michelle.
      Domicile: Paris (Paris) rue Saint-Andre-des-Arts, 51.
      Relations: veuve de l'intervenant 2, séparé(e) de biens de l'intervenant 3.
      Nom, qualité: (M.) Coret, Claude.
      Nom, qualité: (M.) Lajarige, Gerard.
      Nom, qualité: (M.) Torcheboeuf, Frederic.
      Profession: distillateur, Paris.
      Domicile: Paris (Paris) rue Saint-Antoine, 124
    - Procuration acte, retrait d'argent, 4000f., 14 juin 1851; MC/ET/XXIII/1012
      Nom, qualité: (M.) Hour, Joseph Belloni.
      Profession: boucher (ancien marchand), Paris.
      Domicile: Batignolles (les) (Paris) rue de la Sante, 2.
      Nom, qualité: (Mme ou Mlle) Vuillaume, Jeannette.
      Profession: boucherie (marchande), Paris.
      Domicile: Paris (Paris) rue Saint-Lazare, 141.
      Relations: séparé(e) de biens de l'intervenant 1, séparé(e) de corps de l'intervenant 1.
      Nom, qualité: (M.) Rondeau, Charles Christophe.
      Profession: cuisinier, Paris.
      Domicile: Paris (Paris) rue Duphot, 14
    - Succession, testament olographe, depot., 17 juin 1851; MC/ET/XXIII/1012
      Nom, qualité: (M.) Taaffe, James.
      État civil: irlandais, décédé.
      Domicile: Paris (Paris) rue Saint-Lazare, 66
    - Quittance, arrerages de rente viagere, 100f., 19 juin 1851; MC/ET/XXIII/1012
      Nom, qualité: (Mme ou Mlle) Cattereau, Marie Reine.
      Nom, qualité: (M.) Honore, Jacques.
      Nom, qualité: (Mme ou Mlle) Baillot, Victorine Elisabeth.
      Domicile: Gentilly (Paris) Butte-aux-Cailles
    - Succession, notoriete., 21 juin 1851; MC/ET/XXIII/1012
      Nom, qualité: (M.) Pitoin, Claude Antoine.
      Profession: négociant, juge au tribunal de commerce (ancien), Paris.
      Domicile: Paris (Paris) rue d'Hauteville, 57
    - Mainlevee, hypotheque, garantie 6000f., 21 juin 1851; MC/ET/XXIII/1012
      Nom, qualité: (M.) Ravon, Pierre.
      Profession: verificateur des poids-et-mesures, Paris.
      Domicile: Paris (Paris) rue des Filles-du-Calvaire, 10.
      Nom, qualité: (M.) Dubrujeaud, Francois.
      Profession: marchand de pierres taillees, Paris.
      Domicile: Paris (Paris) rue Moreau, 34.
      Nom, qualité: (M.) Dubrujeaud, Antoine Martin.
      Domicile: Paris (Paris) rue Moreau, 34
    - Procuration rente publique, dépôt, vente de rente etat 5%, 66f., 21 juin 1851; MC/ET/XXIII/1012
      Nom, qualité: (M.) Harcourt de Bigault de Maisonneuve D', Louis Pierre.
      Domicile: Bar-le-Duc (Meuse).
      Nom, qualité: (M.) Tavernier, Edmond.
    - Succession, notoriete., 21 juin 1851; MC/ET/XXIII/1012
    - Obligation, emprunt, 3250f., 23 juin 1851; MC/ET/XXIII/1012
      Nom, qualité: (M.) Thibault, Guillaume Antoine Joseph.
      Profession: macon, Batignolles-Monceau (Paris).
      Domicile: Batignolles-Monceaux (les) (Paris) avenue de Clichy, 66.
      Nom, qualité: (M.) Brochet, Louis Nicolas.
    - Vente, remise de pieces, reconnaissance, terrains, Amblainville (Oise) Saint-Victor (usine)., 24 juin 1851; MC/ET/XXIII/1012
      Nom, qualité: (M.) Arcambal D', Jacques Philippe.
      Domicile: Paris (Paris) rue de la Ville-Leveque, 10.
      Nom, qualité: (Mme ou Mlle) Montmorin Saint-Herem de, Marguerite Emilie.
      Domicile: Paris (Paris) rue d'Aguesseau, 9.
      Nom, qualité: (M.) Lenormand de Champfle, Bonaventure Eugene Hyacinthe.
      Nom, qualité: (M.) Corneville de, Georges Francois Dominique.
    - Succession, inventaire apres décès., 26 juin 1851; MC/ET/XXIII/1012
    - Obligation, emprunt, 1180f., 26 juin 1851; MC/ET/XXIII/1012
      Nom, qualité: (M.) Sandrie, Georges Desire.
      Domicile: Paris (Paris) rue Laffitte, 36.
    - Obligation, emprunt, 618f., 26 juin 1851; MC/ET/XXIII/1012
      Nom, qualité: (Mme ou Mlle) Leclercq, Marie Barbe Reine.
      Nom, qualité: (M.) Sandrie, Claude Denis Nicolas.
      Nom, qualité: (Mme ou Mlle) Sandrie, Marie Emma Eulalie.
      Relations: fille de l'intervenant 1, fille de l'intervenant 2.
    - Mariage., 26 juin 1851; MC/ET/XXIII/1012
      Nom, qualité: (M.) Gaillard, Louis.
      Profession: marchand de bois et de charbon, Paris.
      Domicile: Paris (Paris) rue Joubert, 5.
      Nom, qualité: (M.) Gaillard, Etienne.
      Profession: cultivateur, Sainte-Genevieve-sur Argence (Aveyron).
      Domicile: Sainte-Genevieve-sur-Argence (Aveyron).
      Nom, qualité: (Mme ou Mlle) Sebrier, Jeanne.
      Profession: cuisiniere, Paris.
      Domicile: Paris (Paris) Cite Turgot, 3.
      Nom, qualité: (M.) Sebrier, Francois.
      Domicile: Lacalm (Aveyron).
      Nom, qualité: (M.) Vaylet, Jean Pierre.
    - Donation entre epoux., 27 juin 1851; MC/ET/XXIII/1012
      Nom, qualité: (M.) Riviere, Louis.
      Domicile: Paris (Paris) place de la Madeleine.
      Nom, qualité: (Mme ou Mlle) Duval, Anne Julie.
    - Donation entre epoux., 27 juin 1851; MC/ET/XXIII/1012
      Domicile: Paris (Paris) place de la Madeleine
    - Succession, délivrance de legs, consentement., 30 juin 1851; MC/ET/XXIII/1012
      Date de révision: 2012
    - Quittance, remboursement d'emprunt, 100000f., 30 juin 1851; MC/ET/XXIII/1012
      Nom: Banque Baguenault et Cie.
      Nom, qualité: (M.) Osario Y de La Cueva Castelvi, Philippe Marie.
      Domicile: Madrid (espagne)
    - Mariage., 30 juin 1851; MC/ET/XXIII/1012
      Nom, qualité: (M.) Piton, Antoine Aime.
      Profession: commissionnaire de roulage, Paris.
      Nom, qualité: (Mme ou Mlle) Legret d'Ormoy, Laure.
      Domicile: Paris (Paris) rue de la Grande-Truanderie, 42.
      Nom, qualité: (M.) Legret d'Ormoy, Jean Baptiste.
      Domicile: Paris (Paris) rue de Clery, 12
    - Mariage., 30 juin 1851; MC/ET/XXIII/1012
      Nom, qualité: (M.) Marillier, Jean.
      État civil: veuf.
      Domicile: Batignolles-Monceaux (les) (Paris) place de l'Eglise, 2.
      Domicile: Lucenay-l'Eveque (Saône-et-Loire).
      Nom, qualité: (Mme ou Mlle) Lemaitre, Marie Augustine.
      Nom, qualité: (M.) Lemaitre, Jacques Marie.
      Nom, qualité: (M.) Aubry, Augustin Jean.
    - Decharge, dépôt, prise de possession de succession 10000f., 1er juillet 1851; MC/ET/XXIII/1012
      Relations: épouse de l'intervenant 1, héritier de l'intervenant 3.
      Nom, qualité: (M.) Worms de Romilly, Olry.
      Profession: banquier (ancien), Paris.
      Relations: grand-père paternel de l'intervenant 2.
      Nom, qualité: (M.) Picard, Laurent Alexis.
      Profession: avoué au tribunal de premiere-instance, Paris.
      Domicile: Paris (Paris) rue du Port-Mahon, 12
    - Procuration rente publique, dépôt, vente de rente etat 5%, 53f., 2 juillet 1851; MC/ET/XXIII/1012
      Nom, qualité: (Mme ou Mlle) Jackson, Sarah Jane.
      Nom, qualité: (M.) Halphen, Gustave.
      Profession: consul general de turquie, Paris.
    - Mainlevee d'opposition, retrait d'opposition sur créance, 600f., 2 juillet 1851; MC/ET/XXIII/1012
      Nom, qualité: (M.) Cousin, Jacques Edmond.
      Profession: fabricant de meubles, Belleville (Paris).
      Domicile: Belleville (Paris) rue de Calais, 33.
      Nom, qualité: (M.) Estienne, Gustave.
      Profession: employe de la caisse d'épargne, Paris.
      Domicile: Paris (Paris) rue Rambuteau, 62
    - Procuration rente publique, dépôt, conversion d'indemnite aux ex-possesseurs d'esclaves., 3 juillet 1851; MC/ET/XXIII/1012
      Nom, qualité: (Mme ou Mlle) Gautier, Marie Jeanne.
      Domicile: Saint-Pierre (martinique (la)).
      Nom, qualité: (Mme ou Mlle) Gautier, Rose Suzanne.
      Relations: sœur de l'intervenant 1.
      Nom, qualité: (Mme ou Mlle) Albane, Marie Louise.
      Nom, qualité: (M.) Redelsperger, Jean Jacques.
      Nom, qualité: (M.) Bejot, Jules Charles.
    - Donation entre epoux., 8 juillet 1851; MC/ET/XXIII/1012
      Nom, qualité: (M.) Dupont, Jean Marie Pierre.
      Profession: employe au ministère des travaux-publics, Paris.
      Domicile: Paris (Paris) rue de Grenelle-St-Germain, 94.
      Nom, qualité: (Mme ou Mlle) Lefebvre, Marie Antoine.
    - Donation entre epoux., 8 juillet 1851; MC/ET/XXIII/1012
      Domicile: Paris (Paris) rue de Grenelle-St-Germain, 94
    - Mainlevee, hypotheque., 9 juillet 1851; MC/ET/XXIII/1012
      Nom, qualité: (Mme ou Mlle) Toutain, Rose Elisabeth.
      Profession: religieuse, Paris.
      Nom, qualité: (Mme ou Mlle) Dupond Dite Sainte-Dominique, Perrine Chantal.
      Nom, qualité: (Mme ou Mlle) Gamot Dite Sainte-Josephe, Rose Mathilde Eleonore.
      Nom, qualité: (Mme ou Mlle) Lefevre Dite Sainte-Anne-Marie, Jeanne Rose Ernestine.
      Nom, qualité: (Mme ou Mlle) Proust Dite Sainte-Marie-Joseph, Josephine.
    - Mainlevee, saisie., 9 juillet 1851; MC/ET/XXIII/1012
      Nom, qualité: (M.) Bender, Jean.
      Profession: bottier (marchand), Paris.
      Relations: subrogé(e) de l'intervenant 2.
      Nom, qualité: (Mme ou Mlle) Noel, Amandine Clara.
      Domicile: Paris (Paris) rue d'Anjou, 5.
      Nom, qualité: (M.) Martin, Jean Louis.
      Nom, qualité: (M.) Sarra, Pierre Florentin Gabrielle.
      Domicile: Paris (Paris) rue Lesdiguieres, 8bis
    - Mariage., 9 juillet 1851; MC/ET/XXIII/1012
      Nom, qualité: (M.) Lehec, Jean Francois.
      Profession: cultivateur, propriétaire, Vaugiurard (Paris).
      Domicile: Vaugirard (Paris) rue de la Procession, 16.
      Nom, qualité: (M.) Lehec, Rene Marin Ambroise.
      Nom, qualité: (Mme ou Mlle) Voisin, Marie Therese.
      Domicile: Vaugirard (Paris) rue Lefevre, 30.
      Nom, qualité: (M.) Voisin, Pierre Paul.
      Nom, qualité: (M.) Calamel, Francois Joseph.
      Profession: propriétaire
    - Obligation, emprunt, 18100f., 10 juillet 1851; MC/ET/XXIII/1012
      Nom, qualité: (M.) Bauve, Eloi Philippe.
      Domicile: Paris (Paris) rue Sainte-Marguerite-St-Germain, 33.
      Nom, qualité: (M.) David, Christophe Augustin.
      Profession: entrepreneur de maconnerie, Chapelle (la) (Paris).
      Domicile: Chapelle (la) (Paris) rue de la Tournelle, 17
    - Mainlevee, hypotheque sur maison et jardin, Vaugirard (Paris) rue Mademoiselle, 20bis., 11 juillet 1851; MC/ET/XXIII/1012
      Nom, qualité: (M.) Massignon, Pierre Henri.
      Profession: marchand de couleurs, Paris.
      Domicile: Paris (Paris) rue du Faubourg-Montmartre, 6.
      Nom, qualité: (M.) Blochet, Gabriel Leonard.
      Domicile: Paris (Paris) quai Conti, 5.
      Nom, qualité: (Mme ou Mlle) Jacquin, Francoise Josephine Virginie.
      Domicile: Paris (Paris) rue Traverse, 13.
      Nom, qualité: (M.) Riviere, Jacques Joseph.
      Profession: marchand de chevaux, Paris.
      Domicile: Paris (Paris) rue de Bondy, 44.
      Nom, qualité: (M.) Barben, Antoine.
      Profession: entrepreneur de maconnerie, Vaugirard (Paris).
      Domicile: Vaugirard (Paris) rue Mademoiselle, 14.
      Nom, qualité: (M.) Viellard, Alexandre.
      Domicile: Paris (Paris) avenue de Breteuil, 67
    - Donation entre epoux., 12 juillet 1851; MC/ET/XXIII/1012
      Nom, qualité: (M.) Enfre, Henri.
      Profession: cremier, Paris.
      Domicile: Paris (Paris) rue Caumartin, 44.
      Nom, qualité: (Mme ou Mlle) Benard, Marie Emerance.
    - Succession, inventaire apres décès., 12 juillet 1851; MC/ET/XXIII/1012
      Nom, qualité: (M.) Vanderhulst, Charles Francois.
      Profession: ouvrier journalier, Montmartre (Paris).
      Domicile: Montmartre (Paris)
    - Donation entre epoux., 12 juillet 1851; MC/ET/XXIII/1012
      Domicile: Paris (Paris) rue Caumartin, 44
    - Donation, partage anticipe., 15 juillet 1851; MC/ET/XXIII/1012
      Nom, qualité: (Mme ou Mlle) Chopart, Scholastique Albertine.
      Domicile: Paris (Paris) rue Rambuteau, 83.
      Relations: veuve de l'intervenant 2, grand-mère maternelle de l'intervenant 5.
      Nom, qualité: (M.) Vibert, Francois Victor.
      Profession: notaire (ancien), Epinay-sur-Orge (Essonne).
      Domicile: Paris (Paris) rue des Bons-Enfants, 7.
      Nom, qualité: (M.) Vibert, Pierre Gautier Eugene.
      Profession: mercier (en-gros), Paris.
      Domicile: Paris (Paris) rue Saint-Denis, 148.
      Relations: fils de l'intervenant 1, frère de l'intervenant 3.
      Nom, qualité: (personne morale) Gaudefroy (hoirs).
      Relations: enfants de l'intervenant 6.
      Profession: linger (marchand), Paris.
      Relations: tuteur de l'intervenant 5, gendre de l'intervenant 1
    - Mainlevee, hypotheque, garantie, 2839f., 16 juillet 1851; MC/ET/XXIII/1012
      Nom, qualité: (M.) Bosquet, Antoine Henri.
      Profession: marechal veterinaire, Paris.
      Domicile: Paris (Paris) rue de Buffault, 4.
      Nom, qualité: (M.) Moreau, Gaspard Armand.
      Profession: marechal veterinaire, Saint-Quentin-le-Petit (Ardennes).
      Domicile: Saint-Quentin-le-Petit (Ardennes)
    - Succession, délivrance de legs., 18 juillet 1851; MC/ET/XXIII/1012
    - Société en commandite, dépôt de pieces, commerce de pierres et joaillerie., 21 juillet 1851; MC/ET/XXIII/1012
      Nom, qualité: (M.) Javal-Halphen, Leon.
      Domicile: Paris (Paris) rue Laffitte, 49.
      Nom, qualité: (M.) Albert, Etienne Joseph.
      Profession: négociant, Rio-de-Janeiro (bresil).
      Domicile: Rio-de-Janeiro (bresil).
    - Mainlevee, signification de transport, 1000f sur indemnite de depossession de maison, Paris (Paris) rue de la Tixeranderie, 31., 21 juillet 1851; MC/ET/XXIII/1012
      Domicile: Paris (Paris) rue Caumartin, 20.
    - Donation entre vifs., 22 juillet 1851; MC/ET/XXIII/1012
      Nom, qualité: (M.) Cherdel, Felix Louis Fortune.
      Profession: blanchisseur, Paris.
      Domicile: Paris (Paris) rue de la Chaussée-d'Antin, 35.
      Nom, qualité: (Mme ou Mlle) Ven Herzelee, Eugenie.
    - Donation entre epoux., 22 juillet 1851; MC/ET/XXIII/1012
      Nom, qualité: (Mme ou Mlle) Guillaumot, Pierrette Francoise Pauline.
      Domicile: Batignolles-Monceaux (les) (Paris) rue Helene, 9.
      Profession: musicien (artiste), Batignolles-Monceau (Paris).
      Domicile: Batignolles-Monceaux (les) (Paris) rue Helene, 9
    - Donation entre epoux., 22 juillet 1851; MC/ET/XXIII/1012
      Profession: musicien (artiste, Batignolles-Monceau (Paris).
    - Quittance, solde du prix de remplacement au service militaire, 366f sur 1500f., 23 juillet 1851; MC/ET/XXIII/1012
      Nom, qualité: (M.) Legrand, Louis Joseph Alfred.
      Profession: marchand (garcon), Paris.
      Domicile: Paris (Paris) rue Saint-Sebastien, 56.
      Nom, qualité: (M.) Froment, Francois Absalon.
      Profession: soldat.
      Domicile: Philippeville (algerie).
      Nom, qualité: (M.) Lagarde, Joseph Charles.
      Profession: avocat, Soissons (Aisne).
      Domicile: Soissons (Aisne).
      Nom, qualité: (M.) Lagarde, Charles Paul.
      Profession: etudiant, Paris.
      Domicile: Paris (Paris) rue de la Chaussée-d'Antin, 49.
      Relations: remplacé(e) par l'intervenant 02
    - Obligation, emprunt, 3000f., 23 juillet 1851; MC/ET/XXIII/1012
      Nom, qualité: (Mme ou Mlle) Hamard, Adelaide.
      Domicile: Batignolles-Monceaux (les) (Paris) rue des Dames, 22bis.
      Nom, qualité: (M.) Marthe, Francois Denis.
      Profession: Paris.
      Domicile: Paris (Paris) rue Fontaine-St-Georges, 13
    - Obligation, emprunt, 2080f., 23 juillet 1851; MC/ET/XXIII/1012
      Nom, qualité: (M.) Richard, Victor Francois.
      Profession: marchand de bois et charbon, Paris.
      Domicile: Paris (Paris) rue Saint-Jean, 3.
      Nom, qualité: (M.) Degroisillier, Charles Francois Leonidas.
      Domicile: Paris (Paris) rue Neuve-de-Petits-Champs, 17
    - Bail, transport, terrain et maison loyer, 500f, Paris (Paris) rue Saint-Jean-au-Gros-Caillou, 3., 23 juillet 1851; MC/ET/XXIII/1012
      Nom, qualité: (M.) Collin, Pierre Nicolas.
      Profession: marchand de bois et charbon (ancien), Paris.
      Domicile: Paris (Paris) rue de l'Ecole, 10.
      Relations: locataire l'intervenant 02.